cs: Metoda aktivace nocku: Aktivováno přes Bluetooth; Aktivováno tětivou; Aktivováno nárazem; Aktivováno vložkou; Aktivováno magnetem; Ruční spínač; Aktivováno pohybem; Aktivováno tlakem; Ostatní
lt-LT: Strėlės antgalio aktyvavimo metodas: Aktyvuojama per „Bluetooth“; Aktyvuojama lanko temple; Aktyvuojama smūgiu; Aktyvuojama įdėklu; Aktyvuojama magnetu; Rankinis jungiklis; Aktyvuojama judesiu; Aktyvuojama spaudimu; Kita
en: Nock activation method: Bluetooth activated; Bowstring activated; Impact activated; Insert activated; Magnet activated; Manual switch; Motion activated; Pressure activated; Other
ja: ノック活性化法: Bluetooth作動; ボウストリング作動; 衝撃作動; インサート作動; マグネット作動; 手動スイッチ; モーション作動; 圧力作動; その他
pl: Metoda aktywacji nocka: Aktywacja przez Bluetooth; Aktywacja cięciwą; Aktywacja przy uderzeniu; Aktywacja wkładką; Aktywacja magnesem; Przełącznik ręczny; Aktywacja ruchem; Aktywacja naciskiem; Inne
nl: Nok activeringsmethode: Geactiveerd via Bluetooth; Geactiveerd door boogpees; Geactiveerd door impact; Geactiveerd door inzetstuk; Geactiveerd door magneet; Handmatige schakelaar; Geactiveerd door beweging; Geactiveerd door druk; Anders
es: Método de activación del culatín: Activado por Bluetooth; Activado por la cuerda del arco; Activado por impacto; Activado por inserto; Activado por imán; Interruptor manual; Activado por movimiento; Activado por presión; Otro
ko: 노크 활성화 방법: 블루투스 활성화; 보우스트링 활성화; 임팩트 활성화; 인서트 활성화; 자석 활성화; 수동 스위치; 모션 활성화; 압력 활성화; 기타
zh-CN: 箭尾激活方式: 蓝牙激活; 弓弦激活; 撞击激活; 插入激活; 磁力激活; 手动开关; 运动激活; 压力激活; 其他
hu: Nock aktiválási módja: Bluetooth által aktivált; Íjhúr által aktivált; Ütődésre aktiválódó; Betét által aktivált; Mágnesesen aktivált; Kézi kapcsolós; Mozgásérzékelős; Nyomásérzékelős; Egyéb
nb: Aktiveringsmetode for nock: Bluetooth-aktivert; Buestrengaktivert; Støtaktivert; Innsatsaktivert; Magnetaktivert; Manuell bryter; Bevegelsesaktivert; Trykkaktivert; Annet
th: วิธีการเปิดใช้งานน็อค: เปิดใช้งานด้วยบลูทูธ; เปิดใช้งานด้วยสายธนู; เปิดใช้งานด้วยแรงกระแทก; เปิดใช้งานด้วยการเสียบ; เปิดใช้งานด้วยแม่เหล็ก; สวิตช์เปิดปิดด้วยมือ; เปิดใช้งานด้วยการเคลื่อนไหว; เปิดใช้งานด้วยแรงกด; อื่นๆ
da: Aktiveringsmetode for nock: Bluetooth-aktiveret; Buestrengsaktiveret; Stødaktiveret; Indsatsaktiveret; Magnetaktiveret; Manuel kontakt; Bevægelsesaktiveret; Trykaktiveret; Andet
ru: Способ активации хвостовика: Активация по Bluetooth; Активация тетивой; Активация при ударе; Активация вставкой; Активация магнитом; Ручной переключатель; Активация движением; Активация давлением; Другое
fr: Mode d’activation de l’encoche: Activation par Bluetooth; Activation par corde d’arc; Activation par impact; Activation par insert; Activation par aimant; Commutateur manuel; Activation par mouvement; Activation par pression; Autre
sv: Aktiveringsmetod för pilnock: Bluetooth-aktiverad; Bågsträngsaktiverad; Stötaktiverad; Insatsaktiverad; Magnetaktiverad; Manuell strömbrytare; Rörelseaktiverad; Tryckaktiverad; Övrigt
sk-SK: Spôsob aktivácie končíka: Aktivované cez Bluetooth; Aktivované tetivou; Aktivované nárazom; Aktivované vložkou; Aktivované magnetom; Manuálny spínač; Aktivované pohybom; Aktivované tlakom; Iné
el: Μέθοδος ενεργοποίησης του ακροφυσίου: Ενεργοποίηση μέσω Bluetooth; Ενεργοποίηση μέσω χορδής τόξου; Ενεργοποίηση με την κρούση; Ενεργοποίηση με την εισαγωγή; Ενεργοποίηση μέσω μαγνήτη; Χειροκίνητος διακόπτης; Ενεργοποίηση μέσω κίνησης; Ενεργοποίηση μέσω πίεσης; Άλλο
ro-RO: Metoda de activare a crestăturii săgeții: Activat prin Bluetooth; Activat prin coarda arcului; Activat la impact; Activat prin inserție; Activat prin magnet; Comutator manual; Activat prin mișcare; Activat prin presiune; Altele
pt-BR: Nock método de ativação: Ativado por Bluetooth; Ativado pela corda do arco; Ativado por impacto; Ativado por inserção; Ativado por ímã; Interruptor manual; Ativado por movimento; Ativado por pressão; Outro
tr: Ok kuyruğu aktivasyon yöntemi: Bluetooth aktivasyonlu; Kiriş aktivasyonlu; Darbe aktivasyonlu; Eklenti aktivasyonlu; Mıknatıs aktivasyonlu; Manuel anahtar; Hareket aktivasyonlu; Basınç aktivasyonlu; Diğer
de: Aktivierungsmethode der Nocke: Bluetooth-aktiviert; Sehnenaktiviert; Aufprallaktiviert; Insert-aktiviert; Magnetaktiviert; Manueller Schalter; Bewegungsaktiviert; Druckaktiviert; Sonstiges
pt-PT: Método de ativação da nock: Ativado por Bluetooth; Ativado pela corda do arco; Ativado por impacto; Ativado por inserção; Ativado por íman; Interruptor manual; Ativado por movimento; Ativado por pressão; Outro
it: Metodo di attivazione della cocca: Attivato tramite Bluetooth; Attivato dalla corda dell'arco; Attivato all'impatto; Attivato all'inserimento; Attivato da magnete; Interruttore manuale; Attivato dal movimento; Attivato a pressione; Altro
sl-SI: Način aktivacije tetivnega stikala: Aktivacija prek povezave Bluetooth; Aktivacija s tetivo loka; Aktivacija z udarcem; Aktivacija z vstavkom; Magnetna aktivacija; Ročno stikalo; Aktivacija z gibanjem; Aktivacija s pritiskom; Drugo
bg-BG: Метод за активиране на нока: Активиране чрез Bluetooth; Активиране чрез тетива; Активиране при удар; Активиране при поставяне; Магнитно активиране; Ръчен превключвател; Активиране при движение; Активиране при натиск; Друго
vi: Phương pháp kích hoạt Nock: Kích hoạt bằng Bluetooth; Kích hoạt bằng dây cung; Kích hoạt bằng lực va đập; Kích hoạt bằng cách lắp; Kích hoạt bằng nam châm; Công tắc thủ công; Kích hoạt bằng chuyển động; Kích hoạt bằng áp suất; Khác
hr-HR: Metoda aktivacije nocka: Aktivacija Bluetoothom; Aktivacija tetivom luka; Aktivacija udarcem; Aktivacija umetanjem; Aktivacija magnetom; Ručni prekidač; Aktivacija pokretom; Aktivacija pritiskom; Ostalo
fi: Nokin aktivointitapa: Bluetooth-aktivoitu; Jänneaktivoitu; Iskuaktivoitu; Sisäkeaktivoitu; Magneettiaktivoitu; Manuaalinen kytkin; Liikeaktivoitu; Paineaktivoitu; Muu
zh-TW: 箭尾啟動方式: 藍牙啟動; 弓弦啟動; 撞擊啟動; 插入啟動; 磁吸啟動; 手動開關; 動作啟動; 壓力啟動; 其他